臺灣桃園地方法院刑事判決　　　　　　110年度交易字第439號
公　訴　人　臺灣桃園地方檢察署檢察官
被　　　告　陳永南


上列被告因過失傷害案件，經檢察官聲請以簡易判決處刑（110
年度偵字第9693號），本院認不宜以簡易判決處刑（受理案號為
110 年度桃交簡字第2163號），改依通常程序審理，本院判決如
下：
    主  文
本件公訴不受理。
    理  由
一、公訴意旨詳如附件臺灣桃園地方檢察署檢察官聲請簡易判決
    處刑書所載。
二、按告訴乃論之罪，告訴人於第一審辯論終結前，得撤回其告
    訴；又告訴乃論之罪經撤回者，應諭知不受理之判決，且不
    受理之判決，得不經言詞辯論為之，刑事訴訟法第238 條第
    1 項、第303 條第3 款、第307 條分別定有明文。
三、經查，本案檢察官認被告陳永南涉犯刑法第284 條第1 項前
    段之過失傷害罪嫌而聲請簡易判決處刑，依刑法第287 條之
    規定，前開罪名須經告訴。嗣因被告與告訴人陳維軒達成調
    解，業經告訴人於本院第一審辯論終結前，具狀撤回告訴，
    有告訴人於110 年10月12日本院調查程序提出之刑事撤回告
    訴狀1 紙、本院調解筆錄1 份存卷可參（見本院110 年度桃
    交簡第2163號卷第25、29頁），是本案因有刑事訴訟法第45
    1 條之1 第4 項但書第3 款情形，應適用通常程序審判，且
    揆諸上揭法律之規定，本案爰不經言詞辯論，逕行諭知不受
    理之判決。
據上論斷，應依刑事訴訟法第452 條、第303 條第3 款、第307
條，判決如主文。
本案經檢察官吳建蕙聲請以簡易判決處刑。
中    華    民    國   110    年    11    月    16    日
                  刑事第六庭    法  官  何啓榮
以上正本證明與原本無異。
如不服本判決應於收受判決後20日內向本院提出上訴書狀，並應
敘述具體理由。其未敘述上訴理由者，應於上訴期間屆滿後20日
內向本院補提理由書(均須按他造當事人之人數附繕本)「切勿逕
送上級法院」。
                                書記官  張詠昕
中    華    民    國   110    年    11    月    16    日
附件：
臺灣桃園地方檢察署檢察官聲請簡易判決處刑書
                                     110年度偵字第9693號
    被      告  陳永南  男    歲（民國  年  月  日生）
                        住
                        國民身分證統一編號：          號
上列被告因過失傷害案件，業經偵查終結，認為宜以簡易判決處
刑，茲將犯罪事實及證據並所犯法條分敘如下：
          犯罪事實
一、陳永南於民國109 年7 月8 日上午11時許，騎乘車牌號碼00
    0- QDJ號普通輕型機車，沿桃園市平鎮區大業路1 段往三元
    街方向行駛，行經該路段與民富五街交岔路口欲左轉時時，
    本應注意轉彎車應讓直行車先行，起駛前應顯示方向燈，注
    意前後左右有無障礙或車輛行人，並應讓行進中之車輛行人
    優先通行，而依當時天候晴、日間自然光線、路面鋪裝柏油
    、乾燥、無缺陷、無障礙物、視距良好等情況，並無不能注
    意之情事，竟疏未注意及此，貿然左轉，適有陳維軒（另為
    不起訴處分）騎乘車牌號碼000-0000號普通重型機車，沿同
    路段同向車道直行駛至，兩車閃避不及發生碰撞，致陳維軒
    受有顏面骨閉鎖性骨折、頭皮鈍傷併臉部撕裂傷、四肢多處
    擦挫傷等傷害。陳永南於警員前往醫院處理時在場，並當場
    承認為肇事人。
二、案經陳維軒訴由桃園市政府警察局桃園分局報告偵辦。
          證據並所犯法條
一、詢據被告陳永南矢口否認有何過失傷害犯行，辯稱：有先行
    查看，確認沒有來車，且有使用方向燈云云。經查，上揭犯
    罪事實，業據證人即告訴人陳維軒於警詢中證述明確，並有
    臺北榮民總醫院桃園分院診斷證明書、桃園市政府警察局桃
    園分局員警職務報告書、道路交通事故現場圖、道路交通事
    故調查報告表㈠、㈡、現場照片9 張、桃園市政府警察局道
    路交通事故當事人酒精測定紀錄表、交通事故當事人駕籍資
    料等件在卷可稽，且經本署檢察官勘驗現場監視器錄影，發
    現被告起駛左轉僅1 秒即與直行之告訴人發生碰撞，有本署
    檢察官勘驗筆錄、監視器錄影截取照片3 張、監視器錄影光
    碟1 片在卷足憑，被告確有起駛左轉未讓行進中直行車之情
    事。次按，轉彎車應讓直行車先行，起駛前應顯示方向燈，
    注意前後左右有無障礙或車輛行人，並應讓行進中之車輛行
    人優先通行，道路交通安全規則第102 條第1 項第7 款、第
    89條第1 項第7 款、第2 條第1 項第1 款訂有明文，被告騎
    乘機車對於前揭規定自應注意遵守，卻未能確實注意，致與
    告訴人發生碰撞，並造成告訴人受傷，被告行為自有過失，
    且此過失與告訴人所受之傷害結果間具相當因果關係甚明，
    另本案經送鑑定，亦認被告具前前揭過失，有桃園市政府車
    輛行車事故鑑定會110 年7 月21日桃交鑑字第1100004810號
    函暨所附桃市鑑字第0000000 號鑑定意見書可證，被告上所
    辯要屬卸責之詞，顯不可採，其犯嫌堪以認定。
二、核被告所為，係犯刑法第284 條前段之過失傷害罪嫌。被告
    在偵查機關尚未發覺犯罪前，於警員前往醫院處理時在場，
    並當場承認為肇事人人而自首並接受裁判，有桃園市政府警
    察局桃園分局桃園交通中隊道路交通事故肇事人自首情形紀
    錄表在卷可憑，請審酌依刑法第62條前段規定減輕其刑。
三、依刑事訴訟法第451條第1項聲請逕以簡易判決處刑。
    此    致
臺灣桃園地方法院
中    華    民    國   110    年    7     月    29    日
                          檢  察  官  吳建蕙
本件證明與原本無異
中    華    民    國   110    年    8     月    11    日
                          書  記  官  吳文琳
附記事項：
本件係依刑事訴訟法簡易程序辦理，法院簡易庭得不傳喚被告、
輔佐人、告訴人、告發人等出庭即以簡易判決處刑；被告、被害
人、告訴人等對告訴乃論案件如已達成民事和解而要撤回告訴或
對非告訴乃論案件認有受傳喚到庭陳述意見之必要時，請即另以
書狀向簡易法庭陳述或請求傳訊。
所犯法條：
中華民國刑法第284條
因過失傷害人者，處一年以下有期徒刑、拘役或十萬元以下罰金
；致重傷者，處三年以下有期徒刑、拘役或三十萬元以下罰金。